# 请教陈老师，关于少数股东权益

提问人：chuyan_1987 时间：2017-12-06 20:21:45
2015 年甲、乙公司投资设立A，注册资本 100 万，甲认缴70%，乙认缴30%。截止 2015 年底，甲公司的 70 万已实缴，乙公司未实缴，当年A公司亏损 100 万，章程对分红没有特殊约定。 2016 年年初，在甲的协调下，丙公司受让了乙公司所持的A股权，没有支付对价但丙承担出资义务。后续，A增资 400 万，由甲认缴 255 万，丙认缴 145 万。这样，甲、丙所持A的股权比例分别为65%和35%。 12月，丙出资了 140 万，甲没有出资。当年A公司亏损 200 万，累计亏损 300 万。 那么，我的理解： （ 1 ） 2015 年，乙公司没有出资，甲公司合并报表对A的少数股东损益为 0 ，对A的少数股东权益为 0 ， （ 2 ） 2016 年，A公司实缴出资 210 万，甲、丙实缴出资比例分别是33%和66%，甲公司合并报表对A的少数股东损益为-66.66万，对A的少数股东权益为 0 （140-200=-60）万 问题： 1 、 我上述理解是否有误？乙公司没有出资不能享受分红，但有出资的义务，是否应以出资额为限承担公司亏损 2 、 实缴出资比例和认缴出资比例不一致，少数股东损益（亏损）是否按照实缴比例进行分摊？ 3 、 若没有特殊约定，新股东丙，是否应以其出资为限对公司承担公司亏损，包括转让前手股东的亏损？

回答人：chenyiwei
1 、以认缴出资额为限承担公司亏损，并不意味着乙公司存在现时的出资补足义务，特别是在被投资公司尚未进入破产清算，合同约定的出资期限也未满的情况下。 2 、可以，也可以基于谨慎原则，亏损份额按认缴比例和实缴比例中较高者承担。 3 、法律上是这样，但如 1 所述，不一定意味着丙公司必然存在现时的出资补足义务。

提问人：chuyan_1987 时间：2017-12-07 16:22:25
陈老师好，基于您的回复，我修正了自己的理解，再烦请帮忙看看是否理解有误，谢谢： （ 1 ） 2015 年，乙公司没有出资，甲公司合并报表对A的少数股东损益为 0 ，对A的少数股东权益为 0 ， （ 2 ） 2016 年，A公司实缴出资 210 万，甲、丙实缴出资比例分别是33%和66%，甲公司合并报表对A的少数股东损益为-133.33万，对A的少数股东权益为-60（140-200=-60）万

回答人：chenyiwei
少数股东损益要分段计算（分增资前和增资后，本年度少数股东损益均为增资后净利润乘以增资后少数股权比例）。其他基本合理。

提问人：chuyan_1987 时间：2017-12-08 16:32:12
陈老师好，感觉有点迷糊了，想再请教：少数股东损益分段计算的话，那少数股东权益在股东出资前不承担亏损，出资后即按实缴出资比例承担相应的亏损额？

回答人：chenyiwei
如果少数股东损益分段计算，则在分段的节点上（比例发生变化时），母公司合并报表层面会体现一项权益性交易调整资本公积的，确保期末少数股东权益等于子公司净资产乘以期末少数股权比例。